臺灣新竹地方法院民事裁定
110年度消債更字第70號
聲  請  人  
即債務人    顧惠欣  

代  理  人  陳志寧律師
相  對  人  
即債權人    宇泰塗料股份有限公司

法定代理人  陳界揚  
相  對  人  
即債權人    源晟實業有限公司


法定代理人  蔡棟標  
相  對  人  
即債權人    晨順有限公司

法定代理人  劉玉梅  
相  對  人  
即債權人    松美裝潢有限公司

法定代理人  徐月梅  
相  對  人  
即債權人    昇達水電材料有限公司

法定代理人  章培良  
相  對  人  
即債權人    松坪企業社

法定代理人  阮氏黎  
相  對  人  
即債權人    永豐林建材事業有限公司

法定代理人  林東征  
相  對  人  
即債權人    昊豐實業有限公司

法定代理人  張謀州  
相  對  人  
即債權人    大業企業社

法定代理人  張鈺淇  
相  對  人  
即債權人    詠盛鋁業
法定代理人  鄒國興  
相  對  人  
即債權人    大慶鋁業有限公司

法定代理人  楊青蓉  
相  對  人  
即債權人    黃門企業股份有限公司

法定代理人  黃文德  
相  對  人  
即債權人    元鴻企業社

法定代理人  蔡萬東  
相  對  人  
即債權人    良昊系統有限公司

法定代理人  張良義  
相  對  人  
即債權人    欣生建材行

法定代理人  盧建廷  
相  對  人  
即債權人    帝宇汽車興業有限公司

法定代理人  曾志紘  
相  對  人  
即債權人    私立欣恩文理短期補習班

法定代理人  田統興  
相  對  人  
即債權人    建陞石材有限公司

法定代理人  陳光宏  
相  對  人  
即債權人    宏冠門窗企業社

法定代理人  蘇萬貴  
相  對  人  
即債權人    合迪股份有限公司

法定代理人  陳鳳龍  


相  對  人  
即債權人    鴻震興業有限公司

法定代理人  王瓊禧  
相  對  人  
即債權人    日晟聯合記帳事務所

法定代理人  黃怡文  
上列當事人因消費者債務清理事件聲請更生，本院裁定如下：
    主  文
聲請駁回。
聲請費用由聲請人負擔。
    理  由
一、按聲請更生或清算不合程式或不備其他要件者，法院應以裁
    定駁回之，但其情形可以補正者，法院應定期間先命補正，
    消費者債務清理條例（下稱消債條例）第8條定有明文。又
    法院就更生或清算之聲請駁回裁定前，應使債務人有到場陳
    述意見之機會，復為消債條例第11條之1所明定。蓋債務人
    於法院裁准消費者債務清理程序開啟前，基於謀求自身經濟
    生活更生之目的，當以積極誠實之態度，配合法院進行各項
    程序。法院雖依消債條例第10條之規定，有依職權調查必要
    之事實及證據之責，然基於債務人對自身財務、信用、工作
    之狀況，本應知之最詳之理，且按消債條例第44條、第82條
    及第46條第3款之意旨，苟債務人怠於配合法院調查，或有
    不實陳述之情形，法院亦得駁回債務人之聲請，顯見消債條
    例藉由課予債務人協力義務之方式，以示其確有債務清理之
    誠意。
二、經查：
(一)聲請人主張其無金融機構債權人，僅積欠民間債權人新臺幣
    （下同）1,108,181元（見本院卷第23-26頁），有不能清償
    債務之情事，曾於民國（下同）110年4月間於本院進行調解
    ，惟調解不成立乙情，此有調解程序筆錄附於本院110年度
    竹司調字第68號卷可稽，業經本院依職權調閱上開全卷查核
    屬實，聲請人並於110年7月19日具狀聲請更生，因未提出完
    足事證以釋明其有何不能清償債務之情事，本院無從加以斟
    酌認定是否具備更生之要件，遂於110年11月19日以裁定命
    聲請人於送達後10日內補正該裁定所示事項，該裁定並已於
    110年11月25日送達聲請人，有送達證書附卷可參（見本院
    卷第183頁）。而聲請人雖於110年12月7日具狀陳報，然就
    本院命聲請人提出與民間債權人之借貸或相關證明文件部分
    ，聲請人僅稱沒有借據或其他借貸證明（見本院卷第192頁
    ），本院再於111年1月17日通知聲請人補正上開借貸相關證
    明，並請其說明如無上開借貸資料，債務人如何知悉債權人
    之債權數額等，然聲請人未回覆本院上開調查事項，僅具狀
    或到庭稱相關簽收單據，於聲請人逃家時都沒有留存或帶走
    云云（見本院卷第249、377頁），聲請人既未依本院所命提
    供相當資料佐證，屬無正當理由拒絕提出關係文件，顯已違
    反其應負之協力義務。
(二)又經本院職權調查，聲請人曾於108年3月12日與本案部分債
    權人債務調解成立，聲請人聲明願給付本案部分債權人：宇
    泰塗料股份有限公司136,706元、源晟實業有限公司75,085
    元、昇達水電材料有限公司19,723元、永豐林建材事業有限
    公司116,437元、良昊系統有限公司65,000元、帝宇汽車興
    業有限公司36,825元、私立欣恩文理短期補習班85,000元（
    下合稱系爭部分債權人）等情，此有108年3月12日調解筆錄
    附於本院108年度竹司調字第40號卷內可稽，核與聲請人主
    張本案系爭部分債權人之債權數額相同，此有債權人清冊在
    卷可憑（見本院卷第23-26頁），惟觀諸聲請人於更生聲請
    時及歷次陳報狀，俱未陳報曾與本案系爭部分債權人調解成
    立，此觀本院卷內即知，是聲請人明知曾與系爭部分債權人
    調解成立卻未向本院陳報，可認聲請人規避消債條例第151
    條第7項規定之審查之可能性甚高。準此，聲請人顯有消極
    未向本院陳報其與系爭部分債權人調解成立及無正當理由拒
    絕提出關係文件，難認聲請人已盡其提出或報告之義務，已
    足彰顯其毫無清理債務之誠意，揆諸首開說明，本件顯因債
    務人未能配合調查，以致其聲請未備要件，爰依債清條例第
    46條第3款、第8條之規定，駁回本件更生之聲請。
三、爰裁定如主文。
中　　華　　民　　國　　111 　年　　7 　　月　　29　　日
              民事第一庭法　　　官　楊明箴
以上正本係照原本作成。
如不服本裁定，應於裁定送達後10日內以書狀向本院提出抗告（
須按對造人數提出繕本），並繳納抗告費新臺幣1千元。
中　　華　　民　　國　　111 　年　　7 　　月　　29　　日
                        書　記　官　劉亭筠